臺灣臺中地方法院刑事判決　　　　　　　96年度易字第2614號
公　訴　人　臺灣臺中地方法院檢察署檢察官
被　　　告　丁○○
上列被告因竊盜案件，經檢察官提起公訴（96年度偵字第3086號
），及同署檢察官移送併案審理（96 年度撤緩偵字第 320 號）
，本院判決如下：
    主    文
丁○○連續攜帶兇器竊盜，處有期徒刑柒月；又攜帶兇器竊盜，
處有期徒刑陸月。應執行有期徒刑拾月。
    犯罪事實
一、丁○○基於意圖為自己不法所有之概括犯意，(一)、先於民國
    （下同）九十五年二月十三日十六時許，在臺中市○區○○
    路一二六巷三六號其居住之「長億城攬翠區」地下二樓停車
    場，徒手竊取同社區住戶甲○○所有放置於該停車場八十七
    號停車格地上之都市計畫樁鑄鐵蓋八組（約價值五千元），
    得手後，將之放置於其所駕駛之車牌號碼ＢＥ－三八三二號
    廂型車後座，並載往臺中市○○路上之某回收場變賣，得款
    新台幣（下同）五百元，供己花用。嗣經甲○○發現上開都
    市計畫樁鑄鐵蓋八組失竊後，報警處理，而循線查悉上情；
    (二)、復於同年六月十八日晚上二十二時許持其所有，客觀上
    足以對人之生命、身體、安全造成危險，並可供兇器使用長
    約二十公分之十字螺絲起子一把（未扣案），至臺中市○○
    路二五○號中興大學雲平樓地下室，以該十字螺絲起子將地
    下室教室之鋁門拆下之方式，竊取該校所有之鋁門十六片得
    手後，搬運至上開其所駕駛之車牌號碼ＢＥ－三八三二號廂
    型車載往臺中市○○路二段九七八之一號「協信資源回收場
    」變賣予不知情之負責人林福星，得款四八○六元花用。
二、丁○○另意圖為自己不法之所有，於九十五年八月二十八日
    晚間二十二時許，持其所有，客觀上足以對人之生命、身體
    、安全造成危險，並可供兇器使用長約二十公分之十字螺絲
    起子一把（未扣案），至臺中市○○路二五○號中興大學雲
    平樓地下室，以相同之方法，竊取該校所有之鋁門十三片得
    手，嗣於同年月二十九日凌晨四時五十分許，丁○○將其所
    竊得之鋁門十三片搬運至其所駕駛之上開車牌號碼ＢＥ－三
    八三二號廂型車準備離去持以變賣時，為該校駐衛警白朱仲
    發現報警處理，始查悉上情，並當場扣得上開贓物鋁門十三
    片（已發還中興大學）。
三、案經臺中市警察局第三分局報請臺灣臺中地方法院檢察署檢
    察官偵查起訴，及同署檢察官移送併辦。
    理      由
一、按現行刑事訴訟法為保障被告之反對詰問權，排除具有虛偽
    危險性之傳聞證據，以求實體真實之發見，於該法第一百五
    十九條第一項明定被告以外之人於審判外之言詞或書面陳述
    ，除法律有規定者外，不得作為證據。又被告以外之人於審
    判外之陳述，雖不符前四條之規定（即刑事訴訟法第一百五
    十九條之一至一百五十九條之四），而經當事人於審判程序
    同意作為證據，法院審酌該言詞陳述或書面陳述作成時之情
    況，認為適當者，亦得為證據；當事人、代理人或辯護人於
    法院調查證據時，知有第一百五十九條第一項不得為證據之
    情形，而未於言詞辯論終結前聲明異議者，視為有前項之同
    意，刑事訴訟法第一百五十九條之五定有明文。本件檢察官
    及被告並未就卷內證據資料之證據能力有所爭執，且迄於言
    詞辯論終結前，均未主張有刑事訴訟法第一百五十九條第一
    項不得為證據之情形，是應認已同意卷內證據均得作為證據
    ，且經本院審酌後，認無不適當之情形，應認本案調查之卷
    內證據均有證據能力，合先敘明。
二、上揭犯罪事實，業據被告丁○○迭於警詢、偵訊及本院審理
    時坦承不諱，核與證人即被害人甲○○於警詢、偵訊時之指
    述，及證人白朱仲、丙○○於警詢中證述之情節相符，並有
    監視錄影帶翻拍畫面照片五張、甲○○遭竊現場圖、車籍作
    業系統查詢認可資料（見臺中市警察局第三分局中分三偵字
    第○九五○○一○三五八號卷第十二至第十三頁、第十八至
    第二十頁）；扣案物品目錄表、贓物認領保管收據、中興大
    學遭竊現場圖、中興大學遭竊現場照片四張、收購資源回收
    物品資料登記表（見臺中市警察局第三分局中分三偵字第○
    九五○○三七七九六號卷第十二頁背面、第十四至第十六頁
    ）等附卷可憑，足見被告之自白應與事實相符，而堪採信。
    本件事證明確，被告犯行堪以認定，應依法論科。
三、新舊法比較適用說明：按刑法業於九十四年二月二日修正公
    布，並於九十五年七月一日施行。查本件被告丁○○之行為
    ，跨越新舊法期間，其於新法施行後所為犯行，應適用新法
    ，而於九十五年六月三十日以前之行為（即犯罪事實欄一、
    (一)、(二)部分），及定應執行刑部分，則涉及新舊法之比較適
    用問題。且修正後刑法第二條第一項規定，已將新舊法律適
    用之「從新從輕」原則，改採「從舊從輕」原則，而此規定
    僅係規範行為後法律變更所生新舊法律比較適用之準據法，
    並非實體刑罰法律，自不生行為後法律變更之比較適用之問
    題，應逕行適用新法第二條第一項之規定，為「從舊從輕」
    之比較。關於被告於上開犯罪事實一、(一)、(二)之犯行：(1)
    被告行為時，刑法第五十六條規定：「連續數行為而犯同一
    之罪名者，以一罪論。但得加重其刑至二分之一。」，惟被
    告行為後，刑法第五十六條連續犯之規定，業於九十四年二
    月二日修正公布刪除，並自九十五年七月一日施行，則被告
    此部分之犯行，因行為後新法業已刪除連續犯之規定，此刪
    除雖非犯罪構成要件之變更，但顯已影響行為人刑罰之法律
    效果，自屬法律有變更，依新法第二條第一項規定，比較新
    、舊法結果，仍應適用較有利於被告之行為時法律即舊法論
    以連續犯（最高法院九十五年第八次刑事庭會議決議參照）
    。(2)跨越新舊法定應執行刑部分：修正後刑法第五十一條第
    五款規定：「宣告多數有期徒刑者，於各刑中之最長期以上
    ，各刑合併之刑期以下，定其刑期。但不得逾三十年。」，
    與被告行為時之修正前刑法第五十一條第五款規定：「宣告
    多數有期徒刑者，於各刑中之最長期以上，各刑合併之刑期
    以下，定其刑期。但不得逾二十年。」之規定相較，自以舊
    法規定之定應執行刑之上限二十年對行為人較為有利，此為
    影響行為人刑罰之法律效果，是被告行為後法律已有所變更
    ，經比較新舊刑法第五十一條第五款之規定，應以修正前之
    規定對被告為有利。(3)經比較新舊法結果，新法並無較有利
    於被告之情形，故依刑法第二條第一項前段之規定，本案被
    告於上開犯罪事實一、(一)、(二)所為之竊盜犯行及跨越新舊法
    定應執行刑部分，仍應適用行為時即修正前刑法之規定予以
    論罪科刑。
三、按刑法第三百二十一條第一項第三款之攜帶兇器竊盜罪，係
    以行為人攜帶兇器竊盜為其加重條件，此所謂兇器，其種類
    並無限制，凡客觀上足對人之生命、身體、安全構成威脅，
    具有危險性之兇器均屬之，且祇須行竊時攜帶此種具有危險
    性之兇器為已足，並不以攜帶之初有行兇之意圖為必要（最
    高法院七十九年臺上字第五二五三號判例意旨參照）。查被
    告於犯罪事實欄一、(二)、二所為竊盜行為時所攜帶之十字螺
    絲起子，前端為金屬材質，足見在客觀上係屬足以對人之生
    命、身體、安全構成威脅，而具有危險性，堪認足供為兇器
    使用無疑。是核被告就犯罪事實欄一、(一)所為，係犯刑法第
    三百二十條第一項之普通竊盜罪；就犯罪事實欄一、(二)所為
    ，係犯同法第三百二十一條第一項第三款之攜帶兇器竊盜罪
    ；就犯罪事實欄二、所為，係犯刑法第三百二十一條第一項
    第三款之攜帶兇器竊盜罪。被告所犯如犯罪事實欄一、(一)、
    (二)所示之二次竊盜行為，均係在九十五年七月一日刑法修正
    施行前所為，且其時間緊接，觸犯基本構成要件相同之罪
    名，顯係基於概括犯意反覆為之，為連續犯，應依修正前刑
    法第五十六條之規定論以一罪，即論以情節較重之攜帶兇器
    竊盜罪，並依法加重其刑。被告所為如前開犯罪事實欄二、
    所示之攜帶兇器竊盜犯行，係在九十五年七月一日刑法修正
    施行廢除連續犯後所為，無從與犯罪事實欄一、所為之攜帶
    兇器竊盜犯行，成立連續犯之關係，二者應予分論併罰。另
    公訴意旨就被告所犯如犯罪事實欄一、(一)所示竊取被害人甲
    ○○財物之犯行，雖未起訴，惟此部分既經檢察官移送併辦
    ，本院認此部分與檢察官起訴經判決有罪部分有修正前連續
    犯之裁判上一罪關係，依審判不可分原則，本院自得加以審
    理。爰審酌被告年輕力壯，不思以正當途徑掙取金錢，竟為
    圖謀自身之不法利益而藐視他人之財產權，惡性非輕，惟斟
    酌其手段、情節，所竊財物之價值，及犯後坦承犯行，態度
    良好等一切情狀，分別量處如主文所示之刑，並依法定其應
    執行之刑，以示懲儆。至於被告所有供行竊所用之十字螺絲
    起子一支，經被告供承業已丟棄，又未扣案，為免日後執行
    困難，爰不予宣告沒收，併此敘明。
據上論斷，應依刑事訴訟法第二百九十九條第一項前段，刑法第
二條第一項前段、修正前第五十六條、第三百二十一條第一項第
三款、修正前第五十一條第五款，判決如主文。
本案經檢察官乙○○到庭執行職務。
中　　華　　民　　國　　96　　年　　6　　月　　 12　　日
                臺灣臺中地方法院刑事第二庭
                            法　官       許金樹
以上正本證明與原本無異。
如不服本判決，應於送達後十日內向本院提出上訴狀（須附繕本
），上訴於臺灣高等法院臺中分院。
                            書記官       王崑煜
中　　華　　民　　國　　96　　年　　6　　月　　 12　　日
附錄論罪科刑法條：
中華民國刑法第三百二十一條
犯竊盜罪而有左列情形之一者，處六月以上、五年以下有期徒刑：
一　於夜間侵入住宅或有人居住之建築物、船艦或隱匿其內而犯
　　之者。
二　毀越門扇、牆垣或其他安全設備而犯之者。
三　攜帶兇器而犯之者。
四　結夥三人以上而犯之者。
五　乘火災、水災或其他災害之際而犯之者。
六　在車站或埠頭而犯之者。
前項之未遂犯罰之。
